# 请教陈版有关股份支付的问题

提问人：zhs7403 时间：2017-06-12 13:30:35
请问陈老师，一个ipo企业，股份支付， 3 年，第一个利润没满足,因为非市场业绩决定数量，且管理层预计未来 2 年也无法满足（假如认为企业依据恰当）），因此 2016 年未计提管理费。第二年还没满足，因此管理层决定终止，当然也为了ipo以前清理干净的考虑，作为加速可行权。这里带来一个问题，即 2017 年需要确认 3 年所有的管理费用，是否合理？我理解准则角度没问题，但似乎又感觉2016 不确认，一次确认 3 年是否合适?

回答人：chenyiwei
理论上说，假设不考虑取消问题的情况下，依据未来盈利预测，已经可以确定很可能不满足非市场业绩条件的，则整个等待期内应确认的股份支付费用就是零。再加速也不改变应确认的费用总额。